臺灣基隆地方法院刑事判決　　　　　　　 93年度訴字第726號
公　訴　人　臺灣基隆地方法院檢察署檢察官
被　　　告　甲○○　男　45歲.
被　　　告　乙○○　男　52歲.
被　　　告　丙○○
上列被告等因違反台灣地區與大陸地區人民關係條例等案件，經
檢察官提起公訴（93年度偵字第3355號），本院判決如下：
    主  文
甲○○共同違反不得使大陸地區人民非法進入臺灣地區之規定，
累犯，處有期徒刑柒月。
乙○○共同違反不得使大陸地區人民非法進入臺灣地區之規定，
處有期徒刑肆月，如易科罰金，以參佰元折算壹日。
丙○○共同連續行使明知不實之事項，而使公務員登載於職務上
所掌之公文書，足以生損害於公眾，處有期徒刑伍月，如易科罰
金，以參佰元折算壹日。緩刑參年。
    事  實
一、緣丙○○係大陸地區福建省寧德市人，有意前來台灣地區打
    工賺錢。甲○○、乙○○係台灣地區人民，其中甲○○曾於
    民國九十二年間因公共危險案件（酒醉駕車），經本院以九
    十二年度基交簡字第二三二號刑事簡易判決判處有期徒刑三
    月確定，並於九十二年十月十六日執行完畢，猶不知自我約
    束，甲○○、乙○○均明知大陸地區人民非經主管機關許可
    ，不得進入台灣地區，甲○○明知乙○○與丙○○間並無結
    婚真意，乃共謀以「假結婚真入境」之方式，使大陸地區人
    民丙○○非法進入臺灣地區，渠等謀議既定，甲○○遂與乙○○基於使大陸地區人民非法進入臺灣之犯意聯絡，復與乙○○、大陸地區人民丙○○基於行使使公務員登載不實文書
    之概括犯意聯絡，由甲○○帶同乙○○於民國九十二年八月
    十三日搭機前往大陸地區福建省寧德市，復於同月二十六日
    ，在大陸地區福建省寧德市由乙○○與大陸地區女子丙○○
    辦理虛偽合意之結婚，藉以取得福建省寧德市民政局核發之
    結婚證，以轉向福建省寧德市公證處辦理結婚公證而取得結
    婚公證書。嗣甲○○與乙○○返回台灣地區後，於同年九月
    十七日，持業經財團法人海峽交流基金會驗證之大陸地區結
    婚公證書前往基隆市中正區戶政事務所申請辦理乙○○與丙○○之結婚登記及換發配偶欄為丙○○之國民
    戶政事務所承辦
    龍與大陸地區人民丙○○結婚之不實事項登載於其職務上所
    掌管之
    掌換發乙○○之國民
    實登載，足以生損害於戶政機關對於
    性。甲○○與乙○○於辦妥上開不實之結婚登記後，於同月
    十八日，以申請乙○○之大陸地區人民配偶丙○○來臺探親
    為名，持已填妥之「大陸地區人民進入臺灣地區旅行申請書
    」、「大陸地區人民進入臺灣地區保證書」及上開公務員登
    載不實之
    管理局申請大陸地區人民丙○○以探親名義入境臺灣地區而
    行使之，使內政部警政署入出境管理局承辦之公務員為實質
    審查後獲核准發給大陸地區人民丙○○中華民國台灣地區旅
    行證，足以生損害於內政部警政署入出境管理局核發中華民
    國台灣地區旅行證之正確性。同年十月二十七日，丙○○持
    上開「中華民國臺灣地區旅行證」非法進入臺灣地區，甲○○、乙○○於丙○○入境台灣地區後，復於同年十二月二十
    三日，由甲○○、乙○○、丙○○持已填妥之「流動人口登
    記聯單」及上開公務員登載不實之
    ，向基隆市警察局第二分局安瀾橋派出所申辦丙○○暫住基
    隆市○○街六十八巷三０四號之流動人口登記，嗣甲○○於
    同年十一月七日介紹丙○○前往基隆市○○路八十九號晶華
    美容坊非法工作，於九十三年七月一日為警查獲，始循線查
    悉上情。
二、案經基隆市警察局第二分局報請臺灣基隆地方法院檢察署檢
    察官偵查起訴。
    理  由
甲、被告丙○○部分：
    右開被告丙○○經由被告甲○○之介紹與被告乙○○以假結
    婚真入境之方式進入台灣地區，並推由被告甲○○、乙○○
    向戶政機關辦理不實之結婚登記，使戶政機關為不實之登載
    ，復推由被告甲○○、乙○○或偕同被告甲○○、乙○○共
    同持戶政機關不實登載之
    政部警政署入出境管理局及基隆市警察局第二分局安瀾橋派
    出所申辦中華民國台灣地區旅行證、流動人口登記之事實，
    業據被告丙○○坦承不諱，復有福建省寧德市公證處結婚公
    證書、中華民國臺灣地區旅行證、財團法人海峽交流基金會
    九二核字第０四八四一三號證明函、基隆市中正區戶政事務
    所九十三年九月三十日基中戶壹字第０九三０００三三０二
    號函附結婚登記申請書、換領國民
    政署入出境管理局九十三年十月七日境信栩字第０九三一０
    ０九五八一０號函附丙○○中華民國台灣地區入出境許可證
    、入出國日期證明書、大陸地區人民進入臺灣地區旅行證申
    請書、保證書、
    堪認被告丙○○之自白與事實相符，本件被告丙○○部分，
    其事證明確，被告丙○○犯行洵堪認定。
乙、被告甲○○、乙○○部分：
一、訊據被告甲○○、乙○○除否認被告乙○○與同案被告即大
    陸女子丙○○係假結婚外，對於右揭事實均皆坦承不諱，而
    被告甲○○、乙○○所坦承之右揭事實，核與被告丙○○於
    警詢、本院審理時之供述相符，復有福建省寧德市公證處結
    婚公證書、中華民國臺灣地區旅行證、財團法人海峽交流基
    金會九二核字第０四八四一三號證明函、基隆市中正區戶政
    事務所九十三年九月三十日基中戶壹字第０九三０００三三
    ０二號函附結婚登記申請書、換領國民
    部警政署入出境管理局九十三年十月七日境信栩字第０九三
    一００九五八一０號函附丙○○中華民國台灣地區入出境許
    可證、入出國日期證明書、大陸地區人民進入臺灣地區旅行
    證申請書、保證書、
    憑，堪認被告甲○○、乙○○此部分之供述與事實相符，自
    堪採信。惟被告甲○○、乙○○仍均矢口否認有何違反台灣
    地區與大陸地區人民關係條例等犯行，被告甲○○辯稱：我
    與乙○○是結拜兄弟，當初我去大陸地區辦理結婚事宜，順
    便帶乙○○去，並介紹乙○○與丙○○認識，丙○○是我太
    太的鄰居，乙○○與丙○○就是這樣認識，並講好要結婚，
    他們二人是真結婚，並非假結婚云云，被告乙○○辯稱：我
    跟丙○○是真結婚，並非假結婚云云，是本案之爭點即為被
    告乙○○與丙○○間是否確有結婚之真意。查：
(一)被告甲○○於警詢時已明白供稱：「Ⅸ你是否主動找丙○○
    說可以和台灣人辦理假結婚入境來台打工？）是的」、「（
    你跟丙○○談論結婚來台入境後的代價為何？）就是丙○○
    給我費用五萬元」、「（乙○○與丙○○假結婚的所有手續
    及程序是否你親自主導？）一切都是我安排介紹的」、「我
    在大陸時就告知丙○○如果假結婚來台灣後，先收取一半訂
    金（二萬五千元），等她工作後再收取尾款」等語（見偵查
    卷第六、七頁）；被告乙○○於警詢時亦坦稱：「（丙○○
    入境台灣後有無與你共同居住？）沒有」、「（你與丙○○
    有無夫妻同居義務關係之履行？）都沒有」、「（丙○○入
    境來台目的為何？）我不知道」、「甲○○帶我去大陸，介
    紹丙○○給我認識，甲○○說我有中度肢障，行動不便，她
    可以來台灣照顧我，可是丙○○來台灣後就不知去向了」、
    「（丙○○入境後有無照顧你的生活起居？）沒有，來台灣
    後就沒看到人了」等語（見偵查卷第十三、十四頁）；核與
    同案被告丙○○迭於警詢時所供：「（來台目的？）打工賺
    錢」、「（是何人介紹妳與乙○○結婚？）是甲○○」、「
    （妳這次辦理假結婚來台工作共花費多少費用？交付何人？
    ）花費五萬元，是交付給甲○○」、「第一次是入境後先支
    付二萬五千元給甲○○，之後分三至四次交付約三至五千元
    給甲○○」、「是我叫甲○○幫我介紹以徦結婚名義來台灣
    打工」、「是甲○○向我提出要五萬元才辦理假結婚來台打
    工」、「（這次徦結婚來台打工，乙○○是否知情？）他知
    道」、「我來台灣後就沒見過乙○○」等語（見偵查卷第六
    、七頁），於本院行準備程序整理事實爭點時供稱：「（與
    乙○○有無結婚意思？）沒有結婚意思，當時因為家裡經濟
    困難，要養二個小孩，所以才想要假結婚過來工作賺錢」、
    「乙○○說我家太困難，只說將我辦到台灣，幫我忙而已，
    而且沒有提到結婚的事情，乙○○也說他沒有辦法養我」、
    「（乙○○有無與妳結婚意思？）沒有」等語，嗣於本院審
    理時以證人身分仍結證稱其與被告乙○○係假結婚，其並交
    付五萬元予被告甲○○等語相符，核被告丙○○與被告甲○○、乙○○素無仇恨怨隙，衡情被告丙○○自無設詞誣陷被
    告乙○○、甲○○，並使己身亦難脫刑責之理，且被告丙○○所供係假結婚一節，符合事理，足徵被告乙○○與丙○○
    間並無結婚之真意，被告丙○○虛偽與被告乙○○結婚，無
    非欲達其來台打工之目的。
(二)雖被告甲○○、乙○○嗣於偵查、本院審理、被告丙○○於
    偵查時翻異前詞，均稱乙○○與丙○○係真結婚云云。然被
    告乙○○於偵查時供稱：「我們四人（指乙○○、甲○○夫
    婦、丙○○）就一起去她家跟她父母提親，女方家裡考慮一
    、二天，丙○○堅持要來，她父母就答應了．．．我沒有給
    聘金．．．我都沒出錢，丙○○就是喜歡我，願意跟我來」
    等語，被告丙○○於偵查時則供稱：「我父親已經不在世了
    ，提親那天就只有我們兩個人跟我母親，甲○○跟他老婆沒
    有一起到我家．．．沒有給我家人聘金」等語，被告甲○○
    於偵查時則稱：「他們 (指乙○○、丙○○)都 沒有父母」
    等語，倘被告乙○○確有向被告丙○○為提親之動作，何以
    被告三人對有無提親及提親之在場親友人數，所供互有歧異
    ；且依被告甲○○、乙○○、丙○○於偵查及本院審理時一
    致之供述，被告乙○○於本案並未支付任何費用（包含台灣
    、大陸來回機票費用、大陸地區生活費用等），反係由被告
    甲○○支付上開費用，而被告丙○○與被告乙○○結婚，非
    但未收取任何聘金，尚需於事成來台之後支付五萬元予被告
    甲○○，更是有違常情，況被告乙○○行為時年已五十一歲
    ，與被告丙○○年齡差距近十六歲，且乙○○非有資力之人
    ，形同遊民，且屬中度肢障，養活己身已有困難，遑論扶養
    妻小，之前與被告丙○○又未曾謀面，被告乙○○何以會突
    起結婚之念，被告乙○○對此始終無法為合理之解釋，被告
    丙○○又為何肯甘心下嫁，及至被告丙○○入境來台，被告
    乙○○卻住入安養院，未前往接機，亦未與被告丙○○同住
    ，被告乙○○、被告丙○○對於彼此之所在毫不關心，被告
    乙○○當初急於與被告丙○○之結婚目的何在，更令人費解
    ，又被告甲○○對於何以要偕同無資力之被告乙○○前往大
    陸地區、代被告乙○○支付機票及大陸生活等費用、前往接
    機、代辦結婚登記、旅行證、流動人口登記，並向被告丙○○收取五萬元之情，始終無法為合理之交待，顯然被告甲○○係貪圖被告丙○○期約、交付之利益，而以提供機票及生
    活費用為餌而誘使知情並已無謀生能力之被告乙○○同意以
    假結婚真入境方式與大陸地區女子丙○○結婚，以達大陸地
    區女子丙○○入境台灣地區之目的。被告甲○○、乙○○所
    辯乙○○與丙○○係真結婚云云，顯屬事後卸責之詞，不足
    採信；至證人丁○○於本院審理時雖證稱被告乙○○有跟丙○○結婚云云，然證人丁○○與被告甲○○係夫妻關係，其
    證言已難免偏頗，且證人丁○○對於被告乙○○與丙○○結
    婚，被告丙○○有無收取聘金一事竟毫無所悉，亦違常情，
    況被告乙○○與丙○○縱有結婚之形式，亦非即足認定其二
    人確有結婚之合意，證人丁○○身為外人，又豈能洞悉，是
    證人丁○○之上開證述，尚難資為有利被告甲○○之認定，
    併此敘明。綜上，本件事證明確，被告甲○○、乙○○犯行
    ，均堪認定。
丙、按中華民國憲法第四條係明文規定「中華民國領土，依其固
    有之疆域，非經國民大會之決議，不得變更之」（按國民大
    會迄未曾有變更領土之決議）。次按中華民國憲法增修條文
    第十一條係規定「自由地區與大陸地區間人民權利義務關係
    及其他事務之處理，得以法律為特別之規定」，而臺灣地區
    與大陸地區人民關係條例第二條第二款更係指明「大陸地區
    ：指台灣地區以外之中華民國領土」。由前揭法條內容以觀
    ，顯見其旨在揭示大陸地區仍屬我中華民國之領土；又依上
    開條例第七十五條規定「在大陸地區或在大陸船艦、航空器
    內犯罪，雖在大陸地區曾受處罰，仍得依法處斷。但得免其
    刑之全部或一部之執行」，據此，大陸地區雖因事實上之障
    礙，而為我國主權所不及，然倘行為人在大陸地區犯罪者，
    自仍應受我國法律之處罰，由此顯見大陸地區猶屬我中華民
    國之領域，我中華民國亦未放棄對大陸地區之主權，是自不
    得將「法權（主權）因事實上之障礙所不及」與「領域外之
    地」混為一談（最高法院八十九年度臺非字第九四號判決參
    照）。而依上開見解，我國人民在大陸地區之法律行為，似
    應依我國法律規範，再參諸我民法第七十二條規定「法律行
    為有背於公共秩序或善良風俗者，無效」及同法第八十七條
    第一項前段規定「表意人與相對人通謀而為虛偽意思表示者
    ，無效」，我國人民在大陸地區假結婚者，依我國法律規定
    應係無效。再按臺灣地區人民與大陸地區人民結婚之方式及
    其他要件，依行為地之規定，臺灣地區與大陸地區人民關係
    條例第五十二條第一項定有明文；而大陸地區現施行之中華
    人民共和國民法通則第五十八條第一項第四款則係規定「惡
    意串通，損害國家、集體或第三人利益之行為無效」，依此
    說明，可知我國人民在大陸地區假結婚者，依大陸地區現行
    有效之法規亦屬無效。查被告丙○○係大陸地區人民，被告
    乙○○則係臺灣地區人民，渠等雖係在大陸地區福建省結婚
    ，然依上開規定，其通謀虛偽結婚者，不論係以我國法律規
    定為應適用之準據法，抑係依臺灣地區與大陸地區人民關係
    條例第五十二條第一項規定，以行為地即大陸地區之法律為
    應適用之準據法，均因渠等並無結婚之合意（惡意串通），
    而屬無效。次按大陸地區人民非經主管機關許可，不得進入
    臺灣地區，臺灣地區與大陸地區人民關係條例第十條第一項
    定有明文，而大陸地區人民，其父母、配偶或子女在臺灣地
    區設有
    入臺灣地區許可辦法第三條第一項第三款亦規定甚明，大陸
    地區人民丙○○係為達到得依上開規定入境台灣地區之目的
    ，而與臺灣地區人民即被告乙○○虛偽辦理結婚，並以此為
    由申請來臺，非但其結婚無效，且渠等係以徒具外觀合法形
    式之結婚，藉以規避對大陸地區人民進入臺灣地區之管制，
    自仍屬非法入境；準此，以「假結婚真入境」之脫法方式，
    進入臺灣地區，自仍該當犯罪，而非以偷渡者為限。
丁、核被告甲○○、乙○○所為，均係犯刑法第二百十六條、第
    二百十四條之行使使公務員登載不實文書罪，又其使大陸地
    區人民非法進入台灣地區，係違反台灣地區與大陸地區人民
    關係條例第十五條第一款之規定，均應依同條例第七十九條
    第一項之罪論處（臺灣地區與大陸地區人民關係條例業經總
    統於九十二年十月二十九日以華總一義字第０九二００一九
    九七七０號令修正公布，於九十二年十二月三十一日施行。
    修正前同條例第七十九條第一項規定「違反第十五條第一款
    規定者，處五年以下有期徒刑、拘役或科或併科新台幣五十
    萬元以下罰金」，修正後同條例第七十九條第一項規定「違
    反第十五條第一款規定者，處一年以上七年以下有期徒刑，
    得併科新台幣五百萬元以下罰金」，經依刑法第二條第一項
    但書比較新舊法，以行為時法較有利於被告，應適用修正前
    之規定）；被告丙○○所為，係犯刑法第二百十六條、第二
    百十四條之行使使公務員登載不實文書罪。被告甲○○、乙○○與大陸地區人民丙○○，就行使使公務員登載不實文書
    之犯行，互有犯意聯絡與行為分擔，或推由被告甲○○、乙○○實施行使使公務員登載不實文書犯罪行為，被告甲○○
    、乙○○間，就使大陸地區人民非法進入臺灣地區之犯行，
    互有犯意聯絡，行為分擔，應分別論以共同正犯，被告甲○○、乙○○、丙○○先後二次行使使公務員登載不實之公文
    書犯行，時間緊接，方法相同，觸犯犯罪構成要件相同之罪
    名，顯係出於概括犯意為之，為連續犯，應依刑法第五十六
    條之規定，均論以行使使公務員登載不實公文書罪一罪，並
    加重其刑。被告甲○○、乙○○、丙○○所犯使公務員登載
    不實之低度行為，為行使之高度行為所吸收，不另論罪。又
    被告甲○○、乙○○所犯上開二罪間，互有方法與結果之牽
    連關係，為牽連犯，依刑法第五十五條之規定，應從一重之
    臺灣地區與大陸地區人民關係條例第七十九條第一項之罪論
    處，又被告甲○○有如事實欄所載之犯罪科刑及執行完畢情
    形，此有臺灣高等法院被告全國前案紀錄表一件可稽，其於
    上開有期徒刑執行完畢後之五年內再犯本件有期徒刑以上之
    罪，為累犯，應依刑法第四十七條之規定加重其刑。本院爰
    審酌被告甲○○、乙○○、丙○○之素行，被告甲○○、乙○○利用不法手段使大陸地區人民進入台灣地區從事未經許
    可之行為，規避對於大陸地區人民之入境管制，對於台灣地
    區之入境管制、就業市場及治安有所影響，且被告甲○○犯
    罪後面對確鑿之證據猶飾詞狡卸，並聲請傳喚多位證人，徒
    然浪費司法資源，其刑度當然與犯後坦承犯行並依簡式審判
    者有所區分，否則有限之司法資源根本無從為合理之分配、
    使用及被告甲○○在本件係居於主導地位，主、從及犯案情
    節、犯罪後態度有別等一切犯罪情狀，分別量處如主文第一
    項至第三項所示之刑，以示懲儆，併就被告乙○○、丙○○
    所量處有期徒刑部分諭知易科罰金之折算標準。末查被告丙○○前無任何犯罪紀錄、素行良好，有臺灣高等法院被告全
    國前案紀錄表一紙在卷可參，本次因在大陸地區經濟拮据，
    急於來台打工賺錢，一時失慮，而與被告乙○○以假結婚之
    方式進入臺灣地區，致罹刑典，其經此罪刑宣告，當能知所
    警惕而無再犯之虞，本院因認被告丙○○前開所受宣告之刑
    以暫不執行為適當，爰併予宣告緩刑三年，以勵自新。又被
    告乙○○與大陸地區人民丙○○之大陸地區結婚公證書，並
    未扣案，亦非依法應沒收之物，既無證據足以證明現仍存在
    ，為免執行困難，爰不另為沒收之諭知，至其餘同式之結婚
    公證書，或向財團法人海峽交流基金會申請驗證，或向戶政
    機關申請結婚登記，而分別交付各該單位附卷歸檔，已不復
    屬被告所有，亦與沒收要件不合，均不另為沒收之諭知，均
    併此敘明。
戊、公訴意旨另以：被告丙○○復推由被告甲○○、乙○○於九
    十二年九月十八日以申請大陸地區人民配偶來臺探親為名，
    填寫「大陸地區人民進入臺灣地區旅行申請書」、「大陸地
    區人民進入臺灣地區保證書」，並持上開內容不實之
    本向內政部警政署入出境管理局申請大陸地區人民丙○○進
    入臺灣地區，使承辦公務員將上開不實之內容登載於其職務
    上所載之公文書，並誤為核准發給大陸地區人民丙○○「中
    華民國臺灣地區旅行證」，使大陸地區人民丙○○持以行使
    而非法入境台灣地區，足以生損害於境管局對於大陸地區人
    民入境台灣地區管理之正確性，嗣被告丙○○入境後，被告
    甲○○、乙○○、丙○○復於同年十二月二十三日，持上開
    公務員登載不實之
    局第二分局安瀾橋派出所申辦流動人口登記，致使該派出所
    承辦之員警因而陷於錯誤，將此乙○○與大陸地區人民丙○○結婚之不實事項登載於其職務上所掌管之流動人口登記聯
    單之公文書上，足以生損害於警察機關對於流動人口管理之
    正確性，因認被告甲○○、乙○○、丙○○此部分涉犯刑法
    第二百十四條之使公務員登載不實文書罪嫌。惟查：
(一)按刑法第二百十四條所謂使公務員登載不實事項於公文書罪
    ，須一經他人之聲明或申報，公務員即有登載之義務，並依
    其所為之聲明或申報予以登載，而屬不實之事項者，始足構
    成，若其所為聲明或申報，公務員尚須為實質之審查，以判
    斷其真實與否，始得為一定之記載者，即非本罪所稱之使公
    務員登載不實（最高法院七十三年臺上字第一七一○號判例
    參照）。另按大陸地區人民，須經主管機關許可始得進入臺
    灣地區，臺灣地區與大陸地區人民關係條例第十條第一項定
    有明文，而主管機關內政部亦據此訂定「大陸地區人民進入
    台灣地區許可辦法」以資規範，從而，大陸地區人民申請進
    入臺灣地區，其申請入境之事由是否屬實，主管機關應為實
    質審查，以判斷其真實與否，並非一經聲明，即有登載之義
    務。查被告丙○○推由被告甲○○、乙○○以不實之事由，
    申請大陸地區人民丙○○入境臺灣地區，既須經主管機關為
    實質之審查以為准駁之決定，縱主管機關疏於審查，致使朦
    混通過，准許入境，然揆之上開判例意旨，被告甲○○、乙○○、丙○○此部分所為，尚與刑法第二百十四條使公務員
    登載不實罪之構成要件有間，惟此無罪部分與有罪部分，檢
    察官認有吸收犯之實質上一罪關係，爰不另為無罪之諭知。
(二)觀諸卷附之流動人口登記聯單 (見偵查卷第七十二至七十四
    頁)， 其上僅略載：丙○○為戶長甲○○「友人之妻」，並
    未明確載明被告丙○○係被告乙○○之妻之不實事項；況該
    流動人口登記聯單之目的係在申報流動人口之實際暫住地，
    警方雖在該流動人口登記聯單之警勤區員警查對情形欄項下
    為「查符」之註記，然警方查核之重點係在於申請當事人即
    丙○○是否確居住於暫住地即基隆市○○街六十八巷三０四
    號，而非被告丙○○與乙○○是否為夫妻，至被告丙○○是
    否確實居住於該暫住地，乃係應由警勤區員警實質查核後予
    以註記，此觀諸流動人口登記聯單甲聯下方所載：「本聯存
    查(由 警勤區員警實查後編存)」 等語自明。因之警察機關
    並未在被告丙○○所申報之流動人口登記聯單上為任何關於
    被告乙○○與丙○○係夫妻之不實登載，且被告丙○○是否
    確實居住於其所申報之暫住地，亦屬警勤區員警應實質查核
    之事項，亦與刑法使公務員登載不實罪之構成要件有間，惟
    此無罪部分與有罪部分，檢察官認有吸收犯之實質上一罪關
    係，爰不另為無罪之諭知。
己、據上論斷，刑事訴訟法第二百九十九條第一項前段，台灣地
    區與大陸地區人民關係條例第七十九條第一項，刑法第十一
    條前段、第二條第一項但書、第二十八條、第五十六條、第
    二百十六條、第二百十四條、第四十七條、第五十五條、第
    四十一條第一項前段、第七十四條第一款，罰金罰鍰提高標
    準條例第一條前段、第二條，判決如主文。
本案經檢察官林伯宇到庭執行職務。
中　　華　　民　　國　　94　　年　　2 　　月　　25　　日
                  刑事第二庭審判長法  官 王福康
                                  法  官 何怡穎
                                  法  官 徐世禎
以上正本證明與原本無異。
對於本件判決如有不服，應於收受送達後10日內，向本院提出上
訴書狀，上訴於臺灣高等法院，並按他造當事人之人數附具繕本
。
中　　華　　民　　國　　94　　年　　2 　　月　　25　　日
                                  書記官 王一芳
附錄論罪科刑法條：
臺灣地區與大陸地區人民關係條例第79條第1 項
違反第15條第1 款規定者，處5 年以下有期徒刑、拘役或科或併
科新臺幣500,000 元以下罰金。
刑法第214條
明知為不實之事項，而使公務員登載於職務上所掌之公文書，足
以生損害於公眾或他人者，處3 年以下有期徒刑、拘役或500 元
以下罰金。
刑法第216 條
行使第210 條至第215 條之文書者，依偽造、變造文書或登載不
實事項或使登載不實事項之規定處斷。
